【裁判字號】    97,抗,1816
【裁判日期】    980216
【裁判案由】    確定訴訟費用額
【裁判全文】
臺灣高等法院民事裁定                  97年度抗字第1816號
抗  告  人  羅莎食品股份有限公司
法定代理人  甲○○
上列抗告人與相對人宏野有限公司間確定訴訟費用額事件，對於
中華民國97年9月17日臺灣板橋地方法院97年度聲字第2336號裁定
提起抗告，本院裁定如下：
    主  文
抗告駁回。
抗告費用新台幣一千元由抗告人負擔。
    理  由
一、相對人向原法院聲請確定訴訟費用額，經原法院裁定確定抗
    告人應賠償相對人之訴訟費用額為新台幣（下同）2,286,09
    4元，並自原法院裁定送達之翌日起至清償日止，加給按年息
    5％計算之利息。
二、本件抗告意旨略以：相對人所支付商標之價金，均係來自前
    董事長林純精侵占伊之款項，本應歸還伊，伊對相對人有債
    權存在，與伊應負擔之訴訟費用額主張抵銷。且原法院裁定
    不應再加計利息，證人旅費不應計入訴訟費用內，爰請求廢
    棄原法院裁定云云。
三、按法院未於訴訟費用之裁判確定其費用者，第一審受訴法院
    於該裁判有執行力後，應依聲請以裁定確定之，又該確定之
    訴訟費用額，應於裁定送達之翌日起，加給法定利率計算之
    利息，民事訴訟法第91條第1項及第3項分別定有明文。另當
    事人分擔訴訟費用者，法院為確定費用額之裁判時，應視為
    各當事人應負擔之費用，已就相等之額抵銷，而確定其一造
    應賠償他造之差額，民事訴訟法第93條亦定有明文。
四、本件抗告人與相對人間請求塗銷商標權移轉登記事件，經原
    法院93年度訴更字第11號判決相對人部分敗訴，另駁回抗告
    人其餘之訴，並諭知全部訴訟費用應由相對人負擔（即抗告
    人其餘敗訴部分未另計徵裁判費）。嗣相對人就其敗訴部分
    不服提起上訴，抗告人就敗訴部分提起附帶上訴（嗣撤回附
    帶上訴，此部分即確定），再經本院94年度重上字第480號
    判決，駁回相對人之上訴，相對人復提起第三審上訴，經最
    高法院96年度台上字第1707號判決廢棄原判決，而發回由本
    院更審，嗣本院96年度重上更(一)字第150號判決，改判駁
    回抗告人在第一審之訴，並諭知第一、二審及發回前第三審
    訴訟費用（除確定部分外）均由抗告人負擔，抗告人雖提起
    第三審上訴，仍經最高法院97年度台上字第1597號裁定駁回
    上訴確定在案，諭知第三審訴訟費用由抗告人負擔等情，業
    經本院調卷上開卷宗查核無誤，故相對人前所預納之裁判費
    、證人旅費均應由抗告人負擔。是原法院依後附之計算書所
    示，確定抗告人應賠償相對人之訴訟費用額為2,286,094元
    ，並自原法院裁定送達之翌日起至清償日止，加給按年息5
    ％計算之利息，洵屬正確。
五、抗告人指摘相對人所支付商標之價金，均係來自前董事長林
    純精侵占伊之款項，本應歸還伊，伊對相對人有債權存在，
    ，與伊應負擔之訴訟費用額主張抵銷云云，惟依民事訴訟法
    第93條之規定，於該訴訟中當事人各自預納之費用始能就相
    等之數額為抵銷，而確定一造應賠償他造之差額，至於抗告
    人指稱對相對人有其他債權存在，欲與應負擔之訴訟費用額
    主張抵銷云云，核與上開規定不符，自非可採。另抗告人指
    稱不應再加計法定利息云云，亦與民事訴訟法第91條第3項
    之規定不合，洵無足取。另民事訴訟法第77條之23第1項規
    定「訴訟文書之影印費、攝影費、抄錄費、翻譯費，證人、
    鑑定人之日費、旅費及其他進行訴訟之必要費用，其項目及
    標準由司法院定之」，已將證人日旅費明列為訴訟費用項目
    中，是抗告人指摘原法院裁定不應列計證人之旅費云云，亦
    非可取。從而，原法院裁定確定抗告人應賠償相對人之訴訟
    費用額，並無違誤。抗告意旨指摘原裁定不當，求予廢棄，
    為無理由，應予駁回。
六、據上論結，本件抗告為無理由，爰裁定如主文。
中    華    民    國    98    年    2    月    16     日
                    民事第十六庭
                        審判長法  官  劉靜嫻
                              法  官  謝碧莉
                              法  官  呂淑玲
正本係照原本作成。
本裁定除以適用法規顯有錯誤為理由，不得再抗告。如提起再抗
告，應於收受後10日內委任律師為訴訟代理人向本院提出再抗告
狀。並繳納再抗告費新台幣1000元。
中    華    民    國    98    年    2    月    16     日
                              書記官  明祖全


司法院資訊處製作；財團法人民間司法改革基金會備份。
